【裁判字號】    89,易,1950
【裁判日期】    891205
【裁判案由】    毒品危害防制條例
【裁判全文】
臺灣臺南地方法院刑事判決                        八十九年度易字第一九五號
    公  訴  人  臺灣台南地方法院檢察署檢察官
    被      告  甲○○
右列被告因毒品危害防制條例案件，經檢察官提起公訴（八十九年度毒偵字第一五五
六號、八十八年度毒偵字第六五號、八十八年度毒偵字第六七八號、八十九年度毒偵
字第一七三０號），本院判決如左：
    主    文
甲○○連續施用第一級毒品，累犯，處有期徒刑拾月。扣案海洛因壹點捌捌公克（其
中純質壹點貳捌公克）、零點肆公克（含袋重），均沒收銷毀之。
    事    實
一、甲○○曾因違反肅清煙毒條例案件，經本院判處有期徒刑參年確定，甫於民國八
    十四年九月二十三日執行完畢。復於八十七年間因施用第二級毒品安非他命案件
    ，經觀察勒戒後認有施用傾向，再經戒治、停止戒治交付保護管束期滿後，由台
    灣台南地方法院檢察署檢察官於八十九年三月四日以八十九年度戒毒偵字第一六
    二號不起訴處分確定。甲○○仍不知悔改，復基於概括之犯意，自八十九年四月
    間某日起至同年六月二十七日止，連續在台南縣新市鄉社內村社內一八三之三號
    等處施用第一級毒品海洛因多次。嗣先於八十九年五月十五日在國道高速公路北
    上三四六公里處為警查獲持有第一級毒品海洛因壹點捌捌公克（其中純質壹點貳
    捌公克），經警採其尿液檢驗而偵悉其施用第一級毒品海洛因犯行；而甲○○復
    於八十九年六月二十八日向警方自首其施用第一級毒品海洛因犯行，並報繳所持
    有之第一級毒品海洛因零點肆公克（含袋重）。
二、案經國道高速公路警察局第五分警察隊及台南縣警察局永康分局分別報請臺灣臺
    南地方法院檢察署檢察官偵查起訴。
    理    由
一、查公訴人就本案雖以八十九年度毒偵字第一五五六號及八十八年度毒偵字第六五
    、六七八號、八十九年度毒偵字第一七三０號分別起訴，並分別繫屬本院（八十
    九年度易字第一九五０號、八十九年度訴字第一一一三號），惟因本院認公訴人
    前揭所分別起訴之二案有裁判上一罪之連續關係，本院均得審理，爰由本院先繫
    屬之八十九年度易字第一九五０號案件將該分別起訴之二案件合併審理，先予敘
    明。
二、再查，公訴人以八十九年度毒偵字第一五五六號固僅起訴被告於八十九年五月十
    五日持有第一級毒品海洛因之犯行，惟被告於本院自白其自八十九年四月間某日
    起已施用第一級毒品海洛因，而被查獲當日也有施用第一級毒品海洛因（參本院
    八十九年度易字第一九五０號於八十九年八月八日、九月二十六日、十一月二十
    一日之審理筆錄），且被告於八十九年五月十五日被查獲時經警採其尿液送檢驗
    結果，確呈嗎啡陽性反應（按海洛因係由嗎啡經化學合成而製得，經注射進入人
    體後，因代謝而分解又生成嗎啡，因此施打海洛因後，由尿液中檢驗結果仍為嗎
    啡反應），有法務部調查局（八九）陸（一）字第八九０六六０二七號檢驗通知
    書壹紙在卷可稽。從而，公訴人既已起訴被告持有第一級毒品海洛因之低度犯行
    ，本院就其施用之高度犯行，自得審理，並就公訴人起訴被告持有第一級毒品海
    洛因犯行部分（八十九年度毒偵字第一五五六號所起訴之犯罪事實），變更起訴
    法條為施用第一級毒品海洛因，附此敘明。
三、又查，被告雖於八十九年六月二十八日向警方自首其施用第一級毒品海洛因犯行
    ，並報繳所持有之第一級毒品海洛因零點肆公克（含袋重），惟因被告於八十九
    年五月十五日已被查獲持有第一級毒品海洛因壹點捌捌公克（其中純質壹點貳捌
    公克），並經檢警以其係施用第一級毒品海洛因偵辦中（見國道高速公路警察局
    第五分警察隊八十九年五月十六日之八九公警國五刑字第六一七一號刑事案件移
    送書），因被告施用第一級毒品海洛因之犯行，既已在偵查中，則被告於八十九
    年六月二十八日在檢警已在偵辦其施用犯行之際，始自首其連續施用第一級毒品
    海洛因犯罪之部分犯行，自不符合法律上自首之要件，併此敘明。
四、訊據被告甲○○對其前揭連續多次施用第一級毒品海洛因之犯行坦承不諱，復有
    第一級毒品海洛因壹點捌捌公克（其中純質壹點貳捌公克）、零點肆公克（含袋
    重）扣案可資佐證，且被告前後二次經警採其尿液送檢驗結果，確均呈嗎啡陽性
    反應（按海洛因係由嗎啡經化學合成而製得，經注射進入人體後，因代謝而分解
    又生成嗎啡，因此施打海洛因後，由尿液中檢驗結果仍為嗎啡反應），有法務部
    調查局（八九）陸（一）字第八九０六六０二七號檢驗通知書及台南縣衛生局八
    十九年七月十三日出具之尿液檢驗成績書各壹紙在卷可憑。是被告自白，核與事
    實相符。本件事證明確，被告犯行，洵堪認定。
五、查被告於八十七年間因施用第二級毒品安非他命案件，經觀察勒戒後認有施用傾
    向，再經戒治、停止戒治交付保護管束期滿後，由台灣台南地方法院檢察署檢察
    官於八十九年三月四日以八十九年度戒毒偵字第一六二號不起訴處分確定。今被
    告於五年內再施用第一級毒品，核被告所為，係犯毒品危害防制條例第十條第一
    項之罪。再被告施用毒品前後持有毒品之低度行為已為其施用之高度行為所吸收
    ，不另論罪。又被告多次施用毒品之行為，時間密接、犯罪構成要件相同，顯係
    基於概括犯意為之，應依刑法第五十六條連續犯之規定論以一罪，並依法加重其
    刑。又被告曾因違反肅清煙毒條例案件，經本院判處有期徒刑參年確定，甫於八
    十四年九月二十三日執行完畢，有台灣台南地方法院檢察署刑案資料查註紀錄表
    及台灣高等法院被告全國前案紀錄表在卷可按，其於五年之內再犯本件有期徒刑
    以上之罪，為累犯，應依法遞加重其刑。爰審酌被告犯罪之動機、目的、手段、
    品行、犯罪後之態度等一切情狀，量處如主文所示之刑，以資懲儆。扣案第一級
    毒品海洛因壹點捌捌公克（其中純質壹點貳捌公克）、零點肆公克（含袋重），
    均應依毒品危害防制條例第十八條第一項前段沒收銷燬之。
六、據上論結，應依刑事訴訟法第二百九十九條第一項前段、第三百條，毒品危害防
    制條例第十條第一項、第十八條第一項前段，刑法第十一條前段、第五十六條、
    第四十七條，判決如主文。
中      華      民      國    八  十  九    年  十  二  月      五      日
                                    臺灣臺南地方法院刑事第一庭
                                        法  官  王  獻  楠
右正本證明與原本無異。
如不服本判決，應於判決送達後十日內，向本院提出上訴狀。
                                        書記官  陳  玉  果
中      華      民      國    八  十  九    年  十  二  月      五      日
附錄本案論罪科刑法條全文。
毒品危害防制條例第十條第一項：
  施用第一級毒品者，處六月以上五年以下有期徒刑。


司法院資訊處製作；財團法人民間司法改革基金會備份。
